# 跨期处置子公司编制合并报表

提问人：skyaiyuki 时间：2020-04-15 08:05:24
陈版，您好
遇到一个案例，A公司在 2020 年 1 月 31 日处置了他的子公司C，出售给B。A和B的属于同一控制下的两家平级子公司。在编制 1 季度合并报表时，A公司为了简化合并过程以及前后的数据衔接，采纳的某会计师事务所的意见：
对C公司的资产负债表期初数并入A公司 1 季度合并报表内，而C公司 1 月份实现利润却不进行合并。
股权交割日为 2020 年 1 月 31 日
评估基准日为 2019 年 5 月 31 日
请问陈版主，这样编制是否合理。是否符合准则？
万分感谢

回答人：chenyiwei
因为“A和B的属于同一控制下的两家平级子公司”，所以B取得C属于同一控制下合并，应将C的利润表追溯并入其合并报表，而不是只并入合并日后的部分。A按照处置子公司处理，期初C的资产负债表和年初至处置日利润表、现金流量表仍需纳入A的合并报表范围。
在A、B共同的母公司的合并报表中，需采用一定的技术处理方法消除上述处理导致C的 5 月 31 日前报表在A、B均纳入合并导致的重复情况。